【裁判字號】    89,台抗,149
【裁判日期】    890406
【裁判案由】    違反麻醉藥品管理條例聲請再審
【裁判全文】
最高法院刑事裁定                                八十九年度台抗字第一四九號
    抗  告  人  甲○○
右抗告人因違反麻醉藥品管理條例案件，不服台灣高等法院中華民國八十九年二月十
四日駁回其聲請再審之裁定（八十八年度聲再第四六八號），提起抗告，本院裁定如
左：
    主  文
抗告駁回。
    理  由
按依刑事訴訟法第四百二十條第一項第六款規定，因發見確實之新證據而為受判決人
之利益，聲請再審者，以該判決係實體上為有罪且已確定者為限。本件抗告人因違反
麻醉藥品管理條例案件，不服原法院八十七年度上訴字第四五四號所為有罪之判決，
提起上訴，經本院以其上訴不合法律上之程式，從程序上判決駁回其上訴，是上述原
法院之實體上判決，始為抗告人之有罪確定判決。而抗告人聲請再審，雖載明係對原
審法院八十七年度上訴字第四五四號及本院八十七年度台上字第三八四六號判決聲請
再審，並提出二、三審判決繕本（見民國八十八年八月十九日及八十九年一月二十日
聲請狀），仍應認為係對原審法院上開實體確定判決聲請再審，原裁定於案由欄誤載
為對本院上開程序判決聲請再審，應予更正，合先敘明。又刑事訴訟法第四百二十條
第一項第六款所謂發見確實之新證據，係指該證據事實審法院於判決前未經發見，不
及調查審酌，至其後始行發見，且必須可認為確實足以動搖原確定判決，而為受判決
人有利之判決者為限。本件抗告人以發見確實之新證據為由，對於原審法院八十七年
度上訴字第四五四號確定判決聲請再審，惟其所提出之所謂新證據之警訊筆錄內，有
關抗告人被查獲安非他命之取得時間，抗告人稱：「於本八十五年二月二十六日……
購買。」，而綜觀全卷，抗告人並未再稱係八十五年二月二十六日購得，且上開警訊
筆錄係抗告人被查獲之翌日，即八十六年三月十二日製作，所稱「本八十五年」，顯
係「本八十六年」之筆誤，原確定判決依審理所得心證，認抗告人係於八十六年二月
二十六日購得，並無不合。且上開警訊筆錄，係於事實審法院判決前即已存在，而附
於偵查卷中，並非事實審法院於判決前未經發見，不及調查審酌，至其後始行發見者
，自非所謂之新證據。原審因認抗告人聲請再審為無理由，裁定予以駁回，經核並無
不合。抗告意旨，仍執陳詞，指摘原裁定不當，為無理由，應予駁回。
據上論結，應依刑事訴訟法第四百十二條，裁定如主文。
中      華      民      國    八十九    年      四      月      六      日
                              最高法院刑事第七庭
                                  審判長法官  謝  家  鶴
                                        法官  花  滿  堂
                                        法官  陳  世  淙
                                        法官  洪  佳  濱
                                        法官  陳  世  雄
      右正本證明與原本無異
                                              書  記  官
中      華      民      國    八十九    年      四      月     十八     日


司法院資訊處製作；財團法人民間司法改革基金會備份。
